臺灣板橋地方法院刑事判決　　　　　　　　　　　　九十一年度訴字第二三二號
　　公　訴　人　臺灣板橋地方法院檢察署檢察官
　　被　　　告　丙○○　男　二.
右列被告因偽造文書案件，經檢察官聲請簡易判決處刑（聲請案號：九十一年度偵字
第七五七二號），本院板橋簡易庭認不宜以簡易判決處刑，移由本院改依通常程序審
理，判決如左：
    主  文
丙○○行使偽造私文書，足以生損害於他人，處有期徒刑參月，如易科罰金，以參佰
元折算壹日。緩刑貳年。
    事  實
一、丙○○係遊戲橘子數位科技股份有限公司（下稱遊戲橘子公司）所架設維護之伺
    服器內「天堂」（即Lineage）網路線上遊戲之玩家；其於民國（下同）九十年
    十二月間某日（公訴人誤為九十一年一月間），在友人謝淑華位於臺北市○○路
    二一四號六樓住處，見桌上置有謝淑華男友甲○○之身分證一張，且桌上之筆記
    本適翻至記載有乙○○（甲○○之堂兄）於「天堂」遊戲中所使用之帳號「TOYO
    TA88」及該帳號密碼等資料之當頁，丙○○乃趁謝淑華專心上網無暇他顧之際，
    將上開甲○○之身分證資料及乙○○之帳號、密碼等均予默記，返家後即將之抄
    錄於紙上備用。嗣丙○○乃意圖為自己不法之所有，於九十一年一月二十日凌晨
    某時，在臺北縣板橋市○○路與中山路路口附近不詳店名之網路咖啡店內，透過
    店內之個人電腦網路設備連接網際網路，再連結至遊戲橘子公司所架設之「天堂
    」遊戲網站（網址：http://www.gamania.com/lineage/），點選「加入新會員
    」選項後，明知未得甲○○之同意或授權，竟基於行使偽造準私文書之犯意，在
    「天堂」遊戲之會員申請書網頁上輸入甲○○之姓名、身分證字號、性別、電話
    、地址等資料（其中姓名部分誤書為黃「健」翔、地址部分則將「二一四號」誤
    書為「一二四號」），而偽以甲○○之名義製作上開會員申請書之電磁紀錄私文
    書，表示甲○○向遊戲橘子公司申請成為「天堂」遊戲會員之旨，復將該申請書
    予以傳送而行使之，足生損害於遊戲橘子公司及甲○○本人，丙○○並以此方式
    而創設帳號「BOOB9876」、角色名稱「○超級賽亞人○」之虛擬角色；旋自同日
    凌晨五時十六分許起至五時二十七分許止，利用上址網路咖啡店內之另一臺個人
    電腦，連接網際網路並連結至上開「天堂」遊戲網站，輸入乙○○之「TOYOTA88
    」帳號及密碼，先以其自行購買之遊戲點數為乙○○上開帳號儲存遊戲時數後，
    登入「天堂」遊戲之「女妖塞壬」伺服器（按目前遊戲橘子公司就「天堂」遊戲
    共設置有三十餘個伺服器，各伺服器均以希臘神話中之神鬼為名，例如太陽神阿
    波羅、愛神丘比特、勝利女神雅典那等；每個伺服器均為一個獨立之虛擬世界，
    一個遊戲帳號可以在一個伺服器登記三名虛擬角色，遊戲參與者必須購買遊戲點
    數，並透過電腦連接網際網路登入遊戲橘子公司所設置之特定伺服器，方得參與
    「天堂」線上遊戲），操作乙○○「TOYOTA88」帳號內之虛擬角色「爆米花Ｘ」
    ，同時並以其新設之上開「BOOB9876」帳號亦登入「女妖塞壬」伺服器，操作該
    帳號中新創設之上開「○超級賽亞人○」虛擬角色，將「爆米花Ｘ」所擁有之「
    普通的+5能量手套」、「普通的+7精靈盾牌」等無法複製之虛擬裝備、武器、道
    具、金幣（詳如附表所示；此等虛擬裝備、武器、道具、金幣等，雖僅能在虛擬
    空間使用，惟在現實生活中，仍屬具有一定財產交易價值之電磁紀錄），在虛擬
    空間中直接以「交換」或「給予」之方式，移轉至其同時操作之「○超級賽亞人
    ○」虛擬角色身上，破壞乙○○對於該等虛擬財物電磁紀錄之持有支配關係，建
    立自己之持有支配關係而竊取之（過程中對於乙○○上開帳號所使用之遊戲時數
    未超過其所儲存之時數；另干擾電磁紀錄部分未據告訴）。丙○○於得手後，復
    於九十一年一月二十一日晚間十一時四十九分許，在上址網路咖啡店內，以前述
    相同之方法將其所竊得之虛擬裝備等財物（除附表編號十七「普通的+0 紅騎士
    之劍」、編號十九「普通的+0長靴」、編號廿三「祝福的+0鋼盔」、編號卅「普
    通的+0金屬塊」、編號卅五「普通的+0骷髏頭盔」，及編號十二「普通的+0金幣
    」僅移轉48521元外），均由「○超級賽亞人○」身上再移轉至其原先所使用「
    天堂」遊戲帳號「6293 KUEI」內之虛擬角色「彌勒佛」身上，並於同日晚間十
    一時五十五分許，將「○超級賽亞人○」連同該角色身上未移轉之裝備悉予刪除
    ；至竊得之虛擬財物則供其自行使用或出售他人牟利。嗣因乙○○自行登入「天
    堂」遊戲操作「爆米花Ｘ」，始察覺裝備遭竊，經向遊戲橘子公司調閱遊戲歷程
    紀錄後，始為警循線查獲上情。
二、案經臺北縣政府警察局移請臺灣板橋地方法院檢察署檢察官偵查後聲請簡易判決
    處刑，本院板橋簡易庭認不宜以簡易判決處刑，移由本院依通常程序審理。
    理  由
一、右揭事實，業據被告丙○○迭於偵查中及本院審理時坦白承認，核與被害人甲○○之指訴，及證人謝淑華、乙○○所證述之情節相符；此外，復有上開「TOYOTA
    88」帳號證明書、「○超級賽亞人○」、「彌勒佛」會員資料各一紙、道具流向
    查詢單、遊戲歷程紀錄數紙等附卷可稽，足認被告上開自白，核與事實相符；本
    件事證明確，被告犯行堪以認定。
二、按電磁紀錄，藉電腦之處理所顯示之影像或符號，足以為表示其用意之證明者，
    以文書論，刑法第二百二十條第二項定有明文；本件被告利用電腦設備，在遊戲
    橘子公司所設置「天堂」遊戲之會員申請書網頁內，輸入被害人甲○○之姓名、
    身分證字號、性別、電話、地址等資料，該電磁紀錄係表示被害人甲○○向遊戲
    橘子公司申請成為「天堂」遊戲會員之意旨，顯屬上開條文所規範之準私文書。
    次按「電磁記錄」關於竊盜罪章之罪，以動產論，刑法第三百二十三條亦定有明
    文；而竊盜罪中所謂竊取，係指破壞原持有人對於財物之持有支配關係，而建立
    新的持有支配關係；本件被告竊取之電磁記錄（即「天堂」遊戲之虛擬裝備、武
    器、道具、金幣等），恆須利用遊戲伺服器所創設之虛擬空間，方能支配使用，
    無法經由單機複製，且被告係經由「天堂」線上遊戲伺服器，破壞被害人乙○○
    所持有「天堂」遊戲虛擬裝備、武器、道具、金幣等電磁記錄之支配關係，並進
    而建立自己之持有支配關係，是其所為自屬竊取行為；再上開虛擬裝備、道具等
    ，於現實世界中均有一定之交易價值，例如遊戲中之貨幣得在現實生活中以一定
    之比例兌換為新臺幣（目前概略之比例約為一百比一），而各項裝備亦得自由估
    價、買賣，均有其一定之市場價值（現今網路上已設有許多「天堂」寶物交易、
    估價之專門網站），且各項裝備之有無及良窳，直接影響單位時間內遊戲進行之
    效率，對於須購買遊戲點數始能進行遊戲之玩家而言，自屬影響遊戲成本（購買
    遊戲點數之支出）之重要因素，故該虛擬裝備等電磁紀錄自具有一定之財產價值
    ，而為刑法竊盜罪所保護之客體。核被告所為，係犯刑法第二百十六條、第二百
    二十條第二項、第一項、第二百十條之行使偽造準私文書罪、第三百二十三條、
    第三百二十條第一項之竊盜電磁紀錄罪；又被告係輸入被害人乙○○「真實」且
    「正確」之帳號、密碼等資料及指令而登入「天堂」遊戲伺服器並操作虛擬角色
    「爆米花Ｘ」，其並無輸入任何「虛偽資料」或「不正指令」之可言（縱使取得
    該資料或指令之過程並非適法，亦不會使本即為「真實」且「正確」之資料或指
    令成為「虛偽」或「不正」），自與刑法第三百三十九條之三所規範之構成要件
    不相合致，無從以該罪相繩，併予敘明。被告偽造準私文書後復持以行使，偽造
    之低度行為應為行使之高度行為所吸收，不另論罪；又被告前後多次以「交換」
    、「給予」之方式竊取電磁紀錄，均係基於單一犯意下所為之接續行為，為接續
    犯，應僅論以一個竊盜電磁紀錄罪。被告所犯上開二罪間，有方法結果之牽連關
    係，應從一較重之行使偽造準私文書罪處斷。爰審酌被告之犯罪動機係因偶然窺
    得他人之身分資料及帳號、密碼、其犯罪目的、手段、智識程度、所獲利益、對
    於被害人造成之實際損害尚非嚴重、犯後坦承犯行，態度尚稱良好，並已與被害
    人達成和解等一切情狀，量處如主文所示之刑，並諭知易科罰金之折算標準。查
    被告未曾受有期徒刑以上刑之宣告，有臺灣高等法院被告全國前案紀錄表、臺灣
    高等法院檢察署刑案紀錄簡覆表等附卷可按，其因過度熱衷於電玩之虛擬世界，
    復貪圖小利，一時失慮，致觸法網，且被害人甲○○、乙○○均已表明不願再行
    追究，本院認被告經此教訓後，應能深刻體認此等看似惡性非重之投機行為，亦
    屬刑法法令所規範制裁之對象而知所警愓，信無再犯之虞，因認對被告所處之刑
    以暫不執行為適當，爰併予宣告緩刑，以啟自新。
據上論斷，應依刑事訴訟法第四百五十二條、第二百九十九條第一項前段，刑法第三
百二十條第一項、第三百二十三條、第二百十條、第二百十六條、第二百二十條第一
項、第二項、第五十五條、第七十四條第一款、第四十一條第一項前段，罰金罰鍰提
高標準條例第一條前段、第二條，判決如主文。
本案經檢察官高智美到庭執行職務
中    華    民    國      九十一      年      十二      月    二十四    日
                                      臺灣板橋地方法院刑事第一庭
                                          審判長法  官  梁 宏 哲
                                                法  官  樊 季 康
                                                法  官  劉 景 宜
右正本證明與原本無異。
如不服本判決，應於判決送達後十日內，向本院提出上訴狀。
                                                書記官  張 惠 芳
中    華    民    國      九十一      年      十二      月    二十五    日
附錄本案論罪科刑法條全文：
刑法第三百二十條第一項、第三百二十三條、第二百十條、第二百十六條、第二百二
十條第一項、第二項
刑法第三百二十條
意圖為自己或第三人不法之所有，而竊取他人之動產者，為竊盜罪，處五年以下有期
徒刑、拘役或五百元以下罰金。
意圖為自己或第三人不法利益，而竊佔他人之不動產者，依前項之規定處斷。
前二項之未遂犯罰之。
刑法第三百二十三條
電能、熱能及其他能量或電磁紀錄、關於本章之罪，以動產論。
刑法第二百十條
偽造、變造私文書，足以生損害於公眾或他人者，處五年以下有期徒刑。
刑法第二百十六條
行使第二百十條至第二百十五條之文書者，依偽造、變造文書或登載不實事項或使登
載不實事項之規定處斷。
刑法第二百二十條（新）：
在紙上或物品上之文字、符號、圖畫、照像，依習慣或特約，足以為表示其用意之證
明者，關於本章及本章以外各罪，以文書論。
錄音、錄影或電磁紀錄，藉機器或電腦之處理所顯示之聲音、影像或符號，足以為表
示其用意之證明者，亦同。
稱電磁紀錄，指以電子、磁性或其他無法以人之知覺直接認識之方式所製成之紀錄，
而供電腦處理之用者。
附表：
    ┌──┬────────────┬────┬─────────┐
    │編號│道  具  名  稱      │  數量  │     備    註     │
    ├──┼────────────┼────┼─────────┤
    │一  │普通的+5能量手套        │一  │                │
    ├──┼────────────┼────┼─────────┤
    │二  │普通的+7精靈盾牌        │一      │                  │
    ├──┼────────────┼────┼─────────┤
    │三  │普通的+5保護者斗篷      │一│                │
    ├──┼────────────┼────┼─────────┤
    │四  │普通的+5抗魔法頭盔      │一  │                │
    ├──┼────────────┼────┼─────────┤
    │五  │普通的+7精靈金屬鏈甲    │一  │                │
    ├──┼────────────┼────┼─────────┤
    │六  │普通的+5鋼鐵長靴        │一  │                │
    ├──┼────────────┼────┼─────────┤
    │七  │普通的+5Ｔ恤            │一  │                │
    ├──┼────────────┼────┼─────────┤
    │八  │祝福的+7武士刀          │一  │                │
    ├──┼────────────┼────┼─────────┤
    │九  │普通的+0妖魔戰士護身符  │一  │                │
    ├──┼────────────┼────┼─────────┤
    │十  │普通的+0力量的魔法頭盔  │一  │                │
    ├──┼────────────┼────┼─────────┤
    │十一│普通的+0敏捷的魔法頭盔  │一  │                │
    ├──┼────────────┼────┼─────────┤
    │十二│普通的+0金幣            │50838元 │僅移轉48521元     │
    │    │                        │        │至「彌勒佛」      │
    ├──┼────────────┼────┼─────────┤
    │十三│普通的+0自我加速藥水    │四十四  │                │
    ├──┼────────────┼────┼─────────┤
    │十四│祝福的+0瞬間移動捲軸    │二七七  │                │
    ├──┼────────────┼────┼─────────┤
    │十五│普通的+0復活捲軸        │十六│                │
    ├──┼────────────┼────┼─────────┤
    │十六│普通的+0巨斧            │一  │                │
    ├──┼────────────┼────┼─────────┤
    │十七│普通的+0紅騎士之劍      │一  │未移轉至「彌勒佛」│
    ├──┼────────────┼────┼─────────┤
    │十八│普通的+0魔法書          │一  │                │
    ├──┼────────────┼────┼─────────┤
    │十九│普通的+0長靴            │一  │未移轉至「彌勒佛」│
    ├──┼────────────┼────┼─────────┤
    │廿  │普通的+0手套            │一  │                │
    ├──┼────────────┼────┼─────────┤
    │廿一│普通的+0狂戰士斧        │一  │                │
    ├──┼────────────┼────┼─────────┤
    │廿二│普通的+0魔法寶石        │一  │                │
    ├──┼────────────┼────┼─────────┤
    │廿三│祝福的+0鋼盔            │一  │未移轉至「彌勒佛」│
    ├──┼────────────┼────┼─────────┤
    │廿四│普通的+4保護者斗篷      │一  │                │
    ├──┼────────────┼────┼─────────┤
    │廿五│普通的+0變形捲軸        │三  │                │
    ├──┼────────────┼────┼─────────┤
    │廿六│普通的+0治癒的魔法頭盔  │一  │                │
    ├──┼────────────┼────┼─────────┤
    │廿七│普通的+0勇敢藥水        │三  │                │
    ├──┼────────────┼────┼─────────┤
    │廿八│普通的+0魔法書          │一  │                │
    │    │(吸雪鬼之吻)            │        │                  │
    ├──┼────────────┼────┼─────────┤
    │廿九│普通的+4皮長靴          │一  │                │
    ├──┼────────────┼────┼─────────┤
    │卅  │普通的+0金屬塊          │八十六  │未移轉至「彌勒佛」│
    ├──┼────────────┼────┼─────────┤
    │卅一│普通的+0巫術之棍        │一  │                │
    ├──┼────────────┼────┼─────────┤
    │卅二│普通的+0鋼鐵手套        │一  │                │
    ├──┼────────────┼────┼─────────┤
    │卅三│普通的+1大馬士革刀      │一  │                │
    ├──┼────────────┼────┼─────────┤
    │卅四│普通的+0橡木棍          │一      │                │
    ├──┼────────────┼────┼─────────┤
    │卅五│普通的+0骷髏頭盔        │一  │未移轉至「彌勒佛」│
    ├──┼────────────┼────┼─────────┤
    │卅六│普通的+0骷髏盾牌        │一  │                │
    ├──┼────────────┼────┼─────────┤
    │卅七│普通的+0勇敢藥水        │四十│                │
    ├──┼────────────┼────┼─────────┤
    │卅八│普通的+0精靈護胸金屬板  │一  │                │
    ├──┼────────────┼────┼─────────┤
    │卅九│普通的+0骷髏盔甲        │一  │                │
└──┴────────────┴────┴─────────┘
